# 求助陈版主，新金融工具准则衔接。

提问人：liuweisheng 时间：2019-06-30 22:08:25
新金融准则可以不追溯调整，那么 19 期初和 18 年期末同一科目金额不一样怎么处理？谢谢老师。

回答人：chenyiwei
请参考财政部会计司于 2018 年 9 月发布的《关于 2018 年度一般企业财务报表格式有关问题的解读》（http://kjs.mof.gov.cn/zhengwuxin ... 180906_3010676.html），尤其是其后附的附件。